【裁判字號】    89,訴,1626
【裁判日期】    900521
【裁判案由】    毒品危害防制條例
【裁判全文】
臺灣高雄地方法院刑事判決                        八十九年度訴字第一六二六號
    公訴人  臺灣高雄地方法院檢察署檢察官
    被  告  甲○○
右列被告因違反毒品危害防制條例案件，經檢察官提起公訴（八十九年度毒偵緝字第
一五五號），本院判決如左：
      主    文
甲○○施用第一級毒品，處有期徒刑陸月，如易科罰金，以新臺幣玖佰元（即銀元
佰元）折算壹日，又連續施用第二級毒品，處有徒刑肆月，如易科罰金以新臺幣玖佰
元（即銀元佰元）折算壹日，應執行有期徒刑玖月，如易科罰金，以新臺幣玖佰元
（即銀元佰元）折算壹日。
扣案之第二級毒品安非他命壹小包、殘留海洛因夾鏈袋壹個、殘留海洛因煙蒂壹根、
吸食器壹組、鏟管壹支及玻璃管壹支，均沒收銷燬。
      事    實
一、甲○○於八十八年間因施用毒品經本院以裁定送觀察勒戒，嗣經執行勒戒機關評
    定無繼續施用毒品傾向而由臺灣高雄地方法院檢察署檢察官於八十九年二月一日
    為不起訴分確定（案件案號為八十八年度偵字第三００八七號），詎未悔改，復
    基於施用第二級毒品安非他命之概括犯意，於八十九年三月三十日起至五月十七
    日止，先後在高雄市○○區○○街九三號十樓住處施用第二級毒品安非他命多次
    ，並於同年四月一日下午二時二十分許回溯二十四小時內之某時，在不詳處所施
    用第一級毒品海洛因一次。八十九年四月一日中午一時三十分許，甲○○為警在
    高雄市○○區○○街九三號十樓搜扣第二級毒品安非他命一小包、殘留海洛因夾
    鏈袋一個、殘留海洛因煙蒂一根、吸食器一組、鏟管一支及玻璃管一支等物，而
    甲○○該日被警查獲後，於當日下午二時二十分許所採集之尿液經由鑑定機關鑑
    定出有甲基安非他命及嗎啡陽性反應，乃經檢察官於同年五月十七日聲請本院送
    觀察、勒戒，嗣在勒戒處所執行期間被評定有繼續施用毒品傾向。
二、案經高雄市政府警察局報請臺灣高雄地方法院檢察署撿察官偵查起訴。
     理  由
一、查被告甲○○連續非法施用第二級安非他命犯罪事實，有被告甲○○於檢察官偵
    查中及本院審理時所作之自白、高雄市衛生局出具之高衛試煙字第Ｌ－０二八號
    煙毒尿液檢驗成績書一份、第二級毒品安非他命一小包、吸食器一組、鏟管一支
    及玻璃管一支等項證據可以證明，被告該連續非法施用安非他命犯行已可認定。
    至於被告甲○○被訴施用海洛因犯罪事實部分，被告雖然表示否認有該起訴犯行
    ，惟查被告於八十九年四月一日中午二時二十分警訊中被採集之尿液，經本院送
    請高雄醫學大學附設中和紀念醫院以氣相色層質譜分析法（ＧＣ－ＭＳ）複驗後
    ，已由醫院檢出該尿液有高過標準閾值300ng/ml之1498/ng/ml濃度嗎啡陽性反應
    之情形，此有卷附該醫院出具之Ａ－八九－一九二號尿液檢驗報告可以證明。再
    依照行政院衛生署藥物食品檢驗局所出具之（73）藥檢壹字第三Ｏ二二一號函所
    說明「海洛因施用入人體後，水解還原成嗎啡，再循嗎啡之代謝方式排出體外」
    之原理，被告於前揭時地有施用海洛因之行為係可確認，所以被告否認未有施用
    海洛因云云，為不可採。又查被告甲○○曾於八十八年間因施用毒品經本院以裁
    定送觀察勒戒，嗣經執行勒戒機關評定無繼續施用毒品傾向而由臺灣高雄地方法
    院檢察署檢察官於八十九年二月一日為不起訴分確定（案件案號為八十八年度偵
    字第三００八七號），而被告五年內再犯本件施用第一級與第二及毒品罪，經本
    院裁定送觀察勒戒後，在所期間被評定有施用毒品傾向等情，有卷附臺灣高雄地
    方法院檢察署刑案資料查註紀錄表及觀察、勒戒裁定書、臺灣高雄看守所附設勒
    戒處所出具之毒品施用傾向證明書可稽，被告前揭犯行，應依法論科。
二、核被告甲○○所為，係犯毒品危害防制條例第十條第一項施用第一級毒品罪及同
    條第二項之施用第二級毒品罪。被告數次施用第二級毒品行為，係時間緊接而反
    覆為之，顯係基於概括之犯意，為連續犯以一罪論。又被告為施用第一級毒品及
    第二級毒品而持有各該毒品，各該持有毒品行為均被施用毒品行為所吸收而不另
    論罪。再者，被告所犯前揭之二罪，犯罪構成要件均不相同，應予分論併罰。審
    酌被告甲○○犯罪之動機、犯本件吸毒案件後，已經送勒戒處所受戒治處分及其
    犯罪行為次數等一切情狀，爰就所犯各罪量處如主文所示之刑，並定其應執行刑
    ，且對上開各罪所處之刑及併合處罰所定之應執行刑諭知易科罰金之折算標準。
    又查扣之第二級毒品安非他命一小包、殘留海洛因夾鏈袋一個、殘留海洛因煙蒂
    一根、吸食器一組、鏟管一支及玻璃管一支等物，因分屬毒品或專供施用毒品之
    器具，不問屬於犯人與否，均依毒品危害防制條例第十八條第一項前段規定，宣
    告沒收銷燬。
三、本件被告甲○○施用第一級毒品海洛因後，刑法第四十一條已於九十年一月十日
    修正公布，並於同年月十二日生效施行，而修正公布之刑法第四十一條第一項所
    規定者，係將修正前原所規定犯最重本刑三年以下有期徒刑之罪，而受六個月以
    下徒刑或拘役之宣告得易科罰金之要件，修改為犯最重本刑為五年以下有期徒刑
    之罪，而受六個月以下有期徒刑或拘役之宣告得易科罰金之要件，經比較前揭新
    舊刑法規定，係以新法有利於被告，自應依照刑法第二條第一項前段規定，就被
    告上開所犯施用第一級毒品罪處刑部分，適用前揭修正後刑法第四十一條第一項
    之規定而諭知易科罰金之折算標準，並按修正後第四十一條第二項之規定，對於
    被告前揭均經諭知易科罰金之數罪，於併合處罰後所定之已逾六月之應執行刑諭
    知易科罰金之折算標準，附此明。
據上論斷，應依刑事訴訟法第二百九十九條第一項前段、毒品危害防制條例第十條第
一項、第二項、第十八條第一項前段、刑法第十一條、第二條第一項前段、第五十一
條第五款、第五十六條、九十年一月十二日生效施行之第四十一條第一項、第二項，
罰金罰鍰提高標準條例第二條，現行法規所定貨幣單位折算新臺幣條例第二條，判決
如主文。
本案經檢察官陳瑞堯到庭執行職務。
中    華    民    國      九十      年      五      月      二十一      日
                                臺灣高雄地方法院刑事第三庭
                                    法  官  周志賢
右正本證明與原本無異。
如不服本判決，應於判決送達後十日內，向本院提出上訴狀。
                                    書記官  簡鴻雅
中    華    民    國      九十      年      六      月      二十九      日


司法院資訊處製作；財團法人民間司法改革基金會備份。
